臺灣高等法院刑事判決　　　　　　　　　　 九十一年度上易字第一九八三號
　　上　訴　人
　　即　被　告　乙○○
　　輔　佐　人　許冠容
　　選任辯護人　黃景安律師
　　上　訴　人
　　即　被　告　甲○○
右上訴人因傷害案件，不服台灣臺北地方法院九十年度易字第一八四一號、九十一年
度易字第四二號中華民國九十一年六月十四日第一審適用通常程序合併審理判決（
台灣臺北地方法院檢察署聲請以簡易判決處刑案號：九十年度偵字第一七○一六、二
五五四三號），提起上訴，本院判決如左：
    主  文
上訴駁回。
    事  實
一、乙○○、甲○○於民國（下同）九十年四月卅日下午七時五十分左右，各自基於
    普通傷害之犯意，在臺北市○○路○段二○三巷敦南如意社區中庭相互扭打。其
    中甲○○右手第五指遭乙○○咬傷，經送醫施行ＶＹ皮瓣手術縫合；乙○○則遭
    甲○○以拳腳毆打，造成右側上眼瞼挫擦傷長寬各零點二公分，右側顏面挫擦傷
    長零點六公分寬零點一公分，右側耳廓挫擦傷長零點八公分寬零點四公分，右側
    胸部三處挫擦傷，兩處長三公分、一處長四公分，均寬零點一公分，左側胸部皮
    下出血長五公分寬一公分，左手掌擦傷長五公分寬零點三公分。
二、案經甲○○、乙○○二人互為告訴，由台灣臺北地方法院檢察署聲請以簡易判決
    處刑（即起訴）。
    理  由
一、訊據上訴人即被告二人雖各否認犯罪，辯稱不知對方傷勢因何而致云云。惟查：
(一)被告乙○○、甲○○如何於前述時、地相互扭打之情形，業已據其相互指訴甚詳
    。乙○○供稱：「我與他只有發生互毆情事˙˙˙巴某以拳頭毆打我頭部、胸部
    及下體，我被他打到倒在地被保全人員將我送到景美綜合醫院救治」（偵字第一
    七○一六號卷第四頁反面）、「我們有互打」（偵字第一七○一六號卷第二十一
    頁）等語。甲○○供稱：「我是冷不防被李打一拳，我就用右手擋回去，˙˙˙
    我的手指才被咬傷，是阮先生見到我的手指頭，並幫我找回，送醫處理」（見九
    十年度偵字第一七○一六號卷宗第二十一頁）、「不是第一次擋被咬傷，是後來
    雙方扭在一起住戶上來拉開後我才發現」（原審一八四一號卷第八十頁）、「是
    手指頭上的肉被咬掉了」（原審一八四一號卷八十一頁）、「我的小指頭被咬掉
    了一截肉，醫師說無法縫回去了，所以第二天才實施ＶＹ皮瓣手術」（原審一八
    四一號卷八十四頁）等語。並經現場目擊證人阮念初、陳美汝、鄭元良、林知蔚
    、王鎮東、張樂夫分別在偵查程序中證述屬實。阮念初證稱：有看到甲○○被乙
    ○○以徒手打傷（見九十年度偵字第一七○一六號卷宗第十二頁反面），二人扭
    成一團，拉開後甲○○喊手指頭痛，我在現場找發現其手指頭，交其一併送醫語
    （見九十年度偵字第一七○一六號卷宗第二十二頁）。證人陳美汝證稱：九十年
    四月卅日下午七時五十分左右，在社區之保全公司交接典禮上，乙○○罵並打甲
    ○○，其後兩人扭成一團等語（見九十年度偵字第一七○一六號卷宗第八頁反面
    ）。鄭元良證稱：只看到兩人扭成一團等語（見偵字第一七○一六號卷第九頁反
    面）。林知蔚證稱：乙○○打甲○○左臉後兩人拉扯等語（見九十年度偵字第一
    七０一六號卷宗第十頁反）。王鎮東證稱：伊看到時二人已抱在一起，有看到拳
    打腳踢等語（他字第五三五五號卷第八頁）。張樂夫證稱：甲○○先接近乙○○
    ，李推開兩次後雙方互打，甲○○有對乙○○拳打腳踢等語（他字第五三五五號
    卷第八頁）。至於告訴人乙○○雖稱遭受被告甲○○夥同阮念初、鄭元良加以毆
    打云云，卷查尚無旁證可資補強，應認此部分仍為乙○○單獨犯罪，併予指明。
(二)關於甲○○受傷情況，有卷附受傷照片（見九十年度偵字第一七○一六號卷宗第
    二十七、二十八頁）及萬芳醫院診斷證明書（見九十年度偵字第一七○一六號卷
    宗第十三頁）在卷可憑（按診斷證明書所載「右手第五指外傷性截斷」一語，依
    據告訴人甲○○在審理中所述，係謂「手指頭有一塊肉掉了」（原審一八四一號
    卷第八十、八十一頁），與前述受傷照片所示情形相符）。乙○○受傷之情況，
    亦有卷附景美醫院驗傷診斷書可為佐證（見九十年度偵字第一七○一六號卷第二
    十四頁）。本件事證明確，被告等犯行已堪認定。
二、核被告二人所為，各係犯刑法第二百七十七條第一項之罪。原審引用刑法第二百
    七十七條第一項、第四十一條第一項、罰金罰鍰提高標準條例第一條前段、第二
    條，並審酌被告二人各具大專以上教育程度，竟因細故暴力相向互毆成傷，偵審
    中又乏具體反省表現，及其等犯罪之動機、目的、受傷狀況等一切情狀，認宜准
    如公訴人當庭求刑建議（原審一八四一號卷八十三頁），分別論處被告乙○○、
    甲○○傷害人之身體罪，各量處有期徒刑貳月，如易科罰金，均以佰元折算一
    日。經核其認事、用法均無不合，量刑亦稱允當，被告等猶執陳詞上訴否認犯罪
    為無理由，應予駁回。
據上論斷，應依刑事訴訟法第三百六十八條，判決如主文。
本案經檢察官郭啟東到庭執行職務。
中      華      民      國    九十一    年      九      月    二十六    日
                              臺灣高等法院刑事第九庭
                                    審判長法  官  李  文  成
                                          法  官  周  盈  文
                                          法  官  官  有  明
右正本證明與原本無異。
不得上訴。
                                          書記官  林  蓓  瑜
中      華      民      國    九十一  年      九      月      三十    日
附錄本案論罪科刑法條：
刑法第二百七十七條
    傷害人之身體或健康者，處三年以下有期徒刑、拘役或一千元以下罰金。
    犯前項之罪因而致人於死者，處無期徒刑或七年以上有期徒刑；致重傷者者，處
    三年以上十年以下有期徒刑。
